臺灣新竹地方法院刑事判決
109年度原交訴字第11號
公  訴  人  臺灣新竹地方檢察署檢察官
被      告  劉正明


上列被告因公共危險等案件，經檢察官提起公訴（109年度偵字
第6936號），被告於本院準備程序中，就被訴事實為有罪之陳述
，經本院合議庭裁定由受命法官獨任進行簡式審判程序，並判決
如下：
    主  文
丙○○共同犯妨害公眾往來安全罪，處有期徒刑肆月，如易科罰金
，以新臺幣壹仟元折算壹日。
    事  實
一、丙○○為受僱於甲○○（甲○○所涉部分由本院另行審結）兼差之
    司機兼助手，丙○○於民國109年5月7日16時23分許駕駛車號0
    00-00號營業半聯結車（板架號碼16-NK）搭載甲○○，行駛在
    國道一號南下楊梅交流道至湖口服務區間之期間，與乙○○所
    駕駛之AXZ-1799號自用小客車發生行車糾紛嫌隙，2人遂共
    同基於強制、妨害公眾往來通行、恐嚇危害安全之犯意聯絡
    ，先由甲○○指示丙○○駕車從中線車道變換至竹北交流道匝道
    前方之減速車道上，旋停在正欲下交流道之乙○○所駕駛車輛
    前方，而壅塞阻斷下交流道匝道口前之減速車道交通，以此
    脅迫方式使乙○○等後方車輛均煞停，致生高速公路公眾往來
    之危險，亦妨害乙○○通行道路之權利；再由甲○○持車上鐵條
    1根（未扣案）下車走向後方乙○○車輛，先徒手欲強行開啟
    乙○○之駕駛座車門，因未能開啟而再徒手拍擊乙○○之車窗玻
    璃約7、8下，以此加害生命、身體方式恫嚇乙○○，致乙○○心
    生畏懼。
二、案經乙○○訴由內政部警政署國道公路警察局第二公路警察大
    隊報告臺灣新竹地方檢察署檢察官偵查後起訴。
　　理  由
壹、程序方面
　  本案被告丙○○所犯係死刑、無期徒刑、最輕本刑為3年以上
    有期徒刑以外之罪，其於準備程序中就被訴事實為有罪之陳
    述，經法官告知簡式審判程式之旨，並聽取公訴人、被告之
    意見後，經本院合議庭依刑事訴訟法第273條之1第1項之規
    定，裁定由受命法官獨任進行簡式審判程序。是本案之證據
    調查方式及證據能力之有無，依刑事訴訟法第273條之2及第
    159條第2項之規定，不受同法第159條第1項、第161條之2、
    第161條之3、第163條之1及第164條至第170條規定之限制，
    合先敘明。
貳、實體方面　　
一、認定犯罪事實所憑之證據及認定之理由： 
  ㈠上開犯罪事實，業經被告丙○○於本院訊問、準備程序及審理
    中均坦承不諱（本院卷第164至168、179、185至186頁），
    核與證人即告訴人乙○○於警詢及偵查中之證述（偵卷第13至
    16、67頁）、證人蔡孟峰於警詢中之證述相符（偵卷第19至
    20頁），並有國道公路警察局第二公路警察大隊刑事組小隊
    長黃聖育製作之偵查報告1份（偵卷第62至64頁）、車號000
    -00號營業半聯結車（板架號碼16-NK）之車輛詳細資料報表
    各1份（偵卷第44至45頁）、案發時行經該路段車號000-00
    號營業大貨車之行車紀錄器截圖照片16張（偵卷第26至33頁
    ）及影像光碟1片、告訴人以手機拍攝錄影畫面截圖8張（偵
    卷第34至37頁）在卷可稽，足認被告上揭所為任意性自白核
    與事實相符，堪以採信。
　㈡本案事證明確，被告上開犯行，洵堪認定，自應依法予以論
    罪科刑。
二、論罪科刑：
　㈠按「汽車在行駛途中，除遇特殊狀況必須減速外，不得驟然
    減速或在車道中臨時停車或停車」，高速公路及快速公路交
    通管制規則第10條定有明文。又按刑法第185條第1項損壞或
    壅塞陸路致生往來之危險罪，採具體危險制，祇須損壞、壅
    塞之行為，造成公眾往來危險之狀態為已足，不以全部損壞
    、壅塞或發生實害為必要（最高法院79年度台上字第2250號
    判決同此見解）；而該條所規定之「他法」，係指除損壞、
    壅塞以外，其他凡足以妨害公眾往來通行之方法皆是。被告
    於事實欄所載之時、地以在減速車道上煞停阻擋之方式，迫
    使告訴人車輛煞停並無法繼續前進，且其後之車輛均被迫停
    車無法繼續前進，已致生公眾交通往來之危險，當屬刑法第
    185條第1項之「他法」。核被告丙○○所為，係犯刑法第185
    條第1項之妨害公眾往來安全罪、第305條恐嚇危害安全罪及
    第304條第1項強制罪。
　㈡被告丙○○因與告訴人發生行車糾紛，因而在減速車道上煞停
    阻擋之方式，迫使告訴人車輛煞停，並由同案被告甲○○下車
    拍打告訴人車窗，致生公眾交通往來之危險，並以此方式妨
    害告訴人通行道路之權利及致告訴人心生畏懼，其行為之主
    要部份有所重疊，應整體評價為一行為論斷，是被告以一行
    為觸犯上開數罪名，為想像競合犯，應依刑法第55條之規定
    ，從一重之妨害公眾往來安全罪處斷。起訴書認妨害公眾往
    來安全罪、恐嚇危害安全罪間應予分論併罰，容有未恰，惟
    經公訴檢察官當庭更正為想像競合犯（本院卷第175頁），
    併此敘明。
　㈢被告丙○○與同案被告甲○○就上開犯行間，有犯意聯絡及行為
    分擔，應論以共同正犯。
　㈣爰以行為人之責任為基礎，審酌被告丙○○因與告訴人發生行
    車糾紛，不思以理性方式處理，竟與同案被告甲○○共同在高
    速公路匝道之減速車道上阻擋告訴人車輛通行致生公眾交通
    往來之危險，並對於告訴人為強制、恐嚇行為，所為實屬不
    該；惟念及被告犯後尚能坦承犯行，態度尚可，兼衡被告自
    述國小畢業之教育程度，現從事自營運輸業，與其父母、妻
    子及3名未成年子女同住、家庭經濟狀況勉持（本院卷第185
    頁），及犯罪之動機、目的，等一切情狀，量處如主文所示
    之刑，並諭知易科罰金之折算標準。
據上論斷，應依事訴訟法第273條之1第1項、第299條第1項前段
，判決如主文。
本案經檢察官林佳穎提起公訴，檢察官劉得為、林李嘉到庭執行
職務。
中　　華　　民　　國　　110 　年　　11　　月　　11　　日
                  刑事第三庭    法　官  王靜慧  
以上正本證明與原本無異。
如不服本判決應於收受本判決後20日內向本院提出上訴書狀，上
訴書狀應敘述具體理由。上訴書狀未敘述上訴理由者，應於上訴
期間屆滿後20日內補提理由書狀於本院(均須按他造當事人之人
數附繕本 )「切勿逕送上級法院」。 
中　　華　　民　　國　　110 　年　　11　　月　　12　　日
                                書記官  林曉郁
附錄本案論罪科刑法條：
中華民國刑法第185條第1項
損壞或壅塞陸路、水路、橋樑或其他公眾往來之設備或以他法致
生往來之危險者，處5年以下有期徒刑、拘役或1萬5千元以下罰
金。
中華民國刑法第304條第1項
以強暴、脅迫使人行無義務之事或妨害人行使權利者，處3年以
下有期徒刑、拘役或9千元以下罰金。
中華民國刑法第305條
以加害生命、身體、自由、名譽、財產之事恐嚇他人，致生危害
於安全者，處2年以下有期徒刑、拘役或9千元以下罰金。